---
title: "Dataset para niveles de polen diario en el municipio de Madrid"
author: "Alvaro Martín"
date: "Actualizar ejecutando"
output: html_document
---

```{r setup, include=FALSE}
knitr::opts_chunk$set(echo = TRUE)
```

## **Niveles de Pólen**

El presente documento creado bajo R Markdown tiene la pretensión de mostrar los niveles de polen por tipo polínico, preferentemente Gramíneas y Ciprés y Arizónicas, dos de los pólenes que a más población afecta.
A través de una representación gráfica podremos visualizar los niveles de concentración informando del riesgo.
La información ha sido extraída de la API pública de la Comunidad de Madrid.


Extracción de la información, mediante la siguiente url: <https://datos.comunidad.madrid/catalogo/dataset/7bc9d9fd-16ec-4ce9-aa21-91ca0254d06e/resource/1eeed6ac-32cc-4cf1-b976-52bea51ab964/download/mediciones_polen.csv>.

Los pasos de creación de mi Script en R, para la carga de los datos diarios son los siguientes:

1. Carga de Librerías:
- dplyr
- tidyr
- ggplot2

```{r Librerias, include=FALSE}
library(dplyr)    
library(tidyr)    
library(readxl) 
library(ggplot2)


```

2. Extracción de la url de la API de la Comunidad de Madrid 

```{r Extracción URL, echo=TRUE}
url <- "https://datos.comunidad.madrid/catalogo/dataset/7bc9d9fd-16ec-4ce9-aa21-91ca0254d06e/resource/1eeed6ac-32cc-4cf1-b976-52bea51ab964/download/mediciones_polen.csv"

medicion_polen <- read.csv(url, header = TRUE, sep = ";",encoding = "latin1")

```

3. Resumen datos de medición de polen

```{r Métricas Data set, echo=TRUE}

# Mostrar los primeros registros del dataset
head(medicion_polen)
summary(medicion_polen)
glimpse(medicion_polen)
```
4. Filtro para Gramíneas del Municipio de Madrid
```{r Medición Gramíneas, echo=TRUE}
# Filtrar los datos
medicion_graminea <- subset(medicion_polen, captador == "AYTM" & tipo_polinico == "Gramíneas")

head(medicion_graminea)
summary(medicion_graminea)

```
5. Filtro para Ciprés y Arizónicas del Municipio de Madrid
```{r Medición Cipres y Arizonicas, echo=TRUE}
# Filtrar los datos
medicion_cipres <- subset(medicion_polen, captador == "AYTM" & tipo_polinico == "Cupresáceas/Taxáceas")

head(medicion_cipres)
summary(medicion_cipres)

```



## **Grafico de puntos Niveles de Riesgo de Polen Gramínea**


```{r Grafico Graminea, echo=FALSE}
medicion_graminea$Riesgo_Alergia <- cut(medicion_graminea$granos_de_polen_x_metro_cubico, 
                                       breaks = c(0, 1, 4, Inf),
                                       labels = c("Bajo", "Medio" , "Alto"),
                                       include.lowest = TRUE)

# Definir los colores para cada nivel
colores <- c("Bajo" = "green", "Medio" = "orange", "Alto" = "red")

# Graficar utilizando ggplot2 y asignar colores
ggplot(medicion_graminea, aes(x = fecha_lectura, y = granos_de_polen_x_metro_cubico, color = Riesgo_Alergia)) +
  geom_point() +  # Usar puntos para representar los datos
  labs(title = "Riesgo Alergia Diario a Gramínea en Madrid ",
       x = "Fecha de lectura",
       y = "Granos de polen por metro cúbico") +
  scale_color_manual(values = colores) +  # Asignar colores manualmente
  theme_minimal()  # Utilizar un tema minimalista
```



## **Grafico Riesgo Niveles de Polen Ciprés y Arizónicas**


```{r Grafico Cipres y Arizonicas, echo=FALSE}
medicion_cipres$Riesgo_Alergia <- cut(medicion_cipres$granos_de_polen_x_metro_cubico, 
                                       breaks = c(-Inf, 110, 201, 479, Inf),
                                       labels = c("Bajo", "Medio" , "Alto", "Muy Alto"),
                                       include.lowest = TRUE)

# Definir los colores para cada nivel
colores <- c("Bajo" = "purple", "Medio" = "green", "Alto" = "orange", "Muy Alto" = "red")

# Graficar utilizando ggplot2 y asignar colores
ggplot(medicion_cipres, aes(x = fecha_lectura, y = granos_de_polen_x_metro_cubico, color = Riesgo_Alergia)) +
  geom_point() +  # Usar puntos para representar los datos
  labs(title = "Riesgo Alergia Diario a Ciprés y Arizonicas en Madrid ",
       x = "Fecha de lectura",
       y = "Granos de polen por metro cúbico") +
  scale_color_manual(values = colores) +  # Asignar colores manualmente
  theme_minimal()  # Utilizar un tema minimalista

```

### Para la elaboración del documento he contado con la consulta de múltiples fuentes:
- Web de R project
- Web Comunidad de Madrid: Red Palin
- Stack Overflow
- Chat GPT... innumerables promts


##### La intencionalidad del trabajo ha sido la de extraer de una Api pública como es la de la Comunidad de Madrid de los datos necesario para informar a los Alérgicos a Gramínea, Ciprés y Arizónica de los niveles de riesgo para sus alergias con un carácter diario.
.